hu: Nagydobrögzítési stílus: Koncertállványos/állványra szerelt; Lábdob támasztólábakkal (kick drum); Menetfelszerelésre szerelhető; Többpozíciós (cserélhető); Függesztett (keretre szerelt); Egyéb
zh-TW: 大鼓安裝樣式: 音樂會支架/立架安裝; 爵士鼓落地支架 (大鼓); 行進樂隊背架安裝; 多位置 (可互換); 懸吊式 (框架安裝); 其他
fi: Bassorummun kiinnitystapa: Konserttiteline/jalustakiinnitteinen; Rumpusetin lattiatuet (bassorumpu); Marssitelineeseen kiinnitettävä; Moniasentoinen (vaihdettava); Ripustettu (kehyskiinnitteinen); Muu
sl-SI: Način montaže bas bobna: Koncertno stojalo/montirano na stojalo; Talne noge za bobne (bas boben); Montirano na nosilec za korakanje; Večpoložajno (zamenljivo); Viseče (montirano na okvir); Drugo
cs: Styl montáže basového bubnu: Koncertní kolébka / montáž na stojan; Podlahové hroty bicí soupravy (kopák); Montáž na pochodový nosič; Vícepolohové (vyměnitelné); Závěsné (montáž na rám); Jiné
pt-BR: Estilo de montagem do bumbo: Suporte de concerto/montado em estante; Pés de bumbo de bateria (kick drum); Montado em colete de marcha; Multiposição (intercambiável); Suspenso (montado em estrutura); Outros
tr: Bas davul montaj tipi: Konser beşiği/stand montajlı; Davul seti zemin mahmuzları (bas davul); Bando askısına monteli; Çok konumlu (değiştirilebilir); Asılı (çerçeveye monteli); Diğer
pl: Styl montażu bębna basowego: Kołyska koncertowa / montowany na statywie; Ostrogi podłogowe (bęben basowy); Montowany na noszaku marszowym; Wielopozycyjny (wymienny); Zawieszany (montowany na ramie); Inny
lt-LT: Bosinio būgno tvirtinimo būdas: Koncertinis lopšys / tvirtinamas prie stovo; Būgnų rinkinio grindų atramos (žemų dažnių būgnas); Tvirtinamas prie žygio laikiklio; Kelių padėčių (keičiamas); Pakabinamas (tvirtinamas prie rėmo); Kita
de: Montageart für Bassdrum: Konzertständer/Stativmontage; Drumkit-Bodenfüße (Kick Drum); Am Tragegestell montiert; Mehrere Positionen (austauschbar); Freischwebend (Rahmenmontage); Sonstige
sk-SK: Spôsob montáže basového bubna: Koncertná kolíska/na stojane; Podlahové nožičky (veľký bubon/kopák); Na nosiči na pochodovanie; Viacpolohové (zameniteľné); Závesné (na ráme); Iné
es: Estilo de montaje del bombo: Soporte tipo cuna de concierto/montado en atril; Espolones de piso para batería (bombo); Montado en arnés de marcha; Multiposición (intercambiable); Suspendido (montado en marco); Otro
vi: Kiểu lắp đặt trống bass: Giá đỡ hòa nhạc/gắn trên chân đế; Chân trống chống sàn (trống kick); Gắn trên giá đỡ diễu hành; Đa vị trí (có thể hoán đổi); Treo (gắn trên khung); Khác
ko: 베이스 드럼 장착 방식: 콘서트 크래들/스탠드 장착형; 드럼 키트 플로어 스퍼(킥 드럼); 마칭 캐리어 장착형; 다중 위치(교체 가능); 서스펜디드(프레임 장착형); 기타
fr: Système de fixation de la grosse caisse: Berceau de concert/montée sur support; Piques au sol pour batterie (grosse caisse); Montée sur harnais de fanfare; Multiposition (interchangeable); Suspendue (montée sur cadre); Autre
nl: Bassdrum montagestijl: Concertstandaard/standaard gemonteerd; Drumstel vloersporen (kickdrum); Gemonteerd op marsdrager; Multistand (verwisselbaar); Zwevend (op frame gemonteerd); Overig
bg-BG: Стил на монтаж на бас барабан: Концертна люлка/монтиран на стойка; Подови шпори за барабанен комплект (каса); Монтиран на маршова носилка; Многопозиционен (взаимозаменяем); Окачен (монтиран на рамка); Друго
zh-CN: 低音鼓安装方式: 音乐会托架/支架安装; 架子鼓地刺（底鼓）; 行进鼓背带安装; 多位置（可互换）; 悬挂式（框架安装）; 其他
it: stile di montaggio della grancassa: Supporto da concerto/A cavalletto; Puntali da pavimento per batteria (cassa); Montaggio su telaio da marcia; Multiposizione (intercambiabile); Sospesa (su telaio); Altro
nb: Monteringsstil for basstromme: Konsertstativ / stativmontert; Trommesett gulvpigger (stortromme); Bæresele for marsjering; Multiposisjon (utskiftbar); Hengende (rammemontert); Annet
hr-HR: Način postavljanja bas-bubnja: Koncertno postolje / na stalku; Podne noge na setu bubnjeva (bas bubanj); Montirano na nosač za marširanje; Više položaja (izmjenjivo); Viseće (montirano na okvir); Ostalo
ro-RO: Stil de montare a tobei bas: Suport de concert/montat pe stativ; Picioare de podea pentru set de tobe (tobă mare); Montat pe ham pentru marș; Multipozabil (interschimbabil); Suspendat (montat pe cadru); Altele
sv: Monteringsstil för bastrumma: Konsertvagga/stativmonterad; Golvstöd för trumset (bastrrumma); Monterad på marschsele; Flerposition (utbytbar); Upphängd (rammonterad); Övrigt
el: Στυλ τοποθέτησης μπάσου τυμπάνου: Βάση συναυλίας / τοποθέτηση σε βάση; Ακίδες δαπέδου σετ τυμπάνων (κάσα); Τοποθέτηση σε φορέα παρέλασης; Πολλαπλών θέσεων (εναλλάξιμο); Αναρτημένο (τοποθέτηση σε πλαίσιο); Άλλο
th: รูปแบบการติดตั้งกลองเบส: เปลคอนเสิร์ต/แบบตั้งพื้น; ขาตั้งกลองแบบปักพื้น (กลองกระเดื่อง); แบบสะพายสำหรับวงโยธวาทิต; หลายตำแหน่ง (ถอดเปลี่ยนได้); แบบแขวน (ติดตั้งบนโครง); อื่นๆ
en: Bass drum mounting style: Concert cradle/stand-mounted; Drum kit floor spurs (kick drum); Marching carrier-mounted; Multi-position (interchangeable); Suspended (frame-mounted); Other
ru: Тип крепления бас-барабана: Концертная подставка / на стойке; Напольные шпоры для ударной установки (бас-барабан); Маршевое крепление-жилет; Многопозиционное (сменное); Подвесное (на раме); Другое
ja: バスドラムの取り付け方法: コンサートクレードル/スタンドマウント; ドラムキットフロアスパー (キックドラム); マーチングキャリアマウント; マルチポジション (交換可能); サスペンド (フレームマウント); その他
pt-PT: Estilo de montagem do bombo: Berço de concerto/montado em suporte; Pernas de bombo para bateria (bombo de bateria); Montado em colete de marcha; Múltiplas posições (intercambiável); Suspenso (montado na armação); Outro
da: Monteringsstil for stortromme: Koncert-vugge/stativmonteret; Gulvben til trommesæt (stortromme); Monteret på marchbæresele; Flere positioner (udskiftelig); Svævende (rammemonteret); Andet